臺灣高雄地方法院刑事判決　　　　　　　　　　　　　九十年度訴字第三六九號
　　公　訴　人　臺灣高雄地方法院檢察署檢察官
　　被　　　告　甲○○
右列被告因違反毒品危害防制條例案件，經檢察官提起公訴（九十年度毒偵字第四四
六九號），本院判決如左：
    主  文
甲○○連續施用第一級毒品，處有期徒刑壹年，海洛因壹包（淨重零點陸公克，包
裝重零點貳肆公克）沒收銷燬之。
    事  實
一、甲○○曾於民國八十八年間因施用第二級毒品案件，經本院於八十八年十二月十
    三日以八十八年度毒聲字第九二七八號裁定送觀察、勒戒後，認無繼續施用毒品
    之傾向，由臺灣高雄地方法院檢察署檢察官於八十八年十二月三十一日以八十八
    年度毒偵字第二九○二號不起訴處分確定。復於八十九年間因施用第一級毒品案
    件，經本院於八十九年九月二十八日以八十九年度毒聲字第七五九八號裁定送觀
    察、勒戒後，有繼續施用毒品傾向，再由本院於八十九年十月三十日以八十九年
    毒聲字第八五三四號裁定令入戒治處所施以強制戒治，戒治屆滿三月，因成效評
    定為合格，經本院以九十年毒聲字第二○七一號裁定停止戒治，其餘期間付保護
    管束，並經法院判處有期徒刑一年確定。詎甲○○不知悛悔，於保護管束期間內
    ，基於概括之犯意，自九十年七月十日起至九十年九月三十日十二時許止，連續
    在其高雄縣鳳山市○○路三九三巷二十三之二號住處，以將第一級毒品海洛因粉
    末加水稀釋後注射之方式，施用第一級毒品海洛因多次。嗣於九十年十月一日凌
    晨三時許，為警在高雄市苓雅區○○○路七五巷口前當場查獲，並扣得第一級毒
    品海洛因一包（淨重○‧三六公克，包裝重○‧二四公克），經本院以九十年度
    毒聲字第六○○七號裁定撤銷停止戒治，並令入戒治處所施以強制戒治迄今。
二、案經高雄市政府警察局移送臺灣高雄地方法院檢察署檢察官偵查起訴。
    理  由
一、右揭犯罪事實，業據被告甲○○分別於警、偵訊及本院審理中坦承不諱，被告於
    前揭時地為警查獲時，經警採取其尿液，送請高雄市政府衛生局檢驗結果，呈嗎
    啡陽性反應（按海洛因注射入人體後，水解還原成嗎啡，再循嗎啡之代謝方式排
    出體外，已據行政院衛生署藥物食品檢驗局以（73）藥檢壹字第０三０二二一號
    函說明綦詳），有該局九十年十月五日高衛試煙字第Ｘ─七六號煙毒尿液檢驗成
    績書一紙附卷可稽，並有扣案之海洛因一包（淨重○‧三六公克、包裝重○．二
    四公克）可資佐證，上開扣案疑似海洛因粉末經送檢驗結果，確有海洛因成分無
    訛，有法務部調查局九十年十月二十三日（九○）陸（一）00000000號
    鑑定通知書一紙附卷可稽。被告曾於八十八年間因施用第二級毒品案件，經本院
    於八十八年十二月十三日以八十八年度毒聲字第九二七八號裁定送觀察、勒戒後
    ，認無繼續施用毒品之傾向，由臺灣高雄地方法院檢察署檢察官於八十八年十二
    月三十一日以八十八年度毒偵字第二九○二號不起訴處分確定。復於八十九年間
    因施用第一級毒品案件，經本院於八十九年九月二十八日以八十九年度毒聲字第
    七五九八號裁定送觀察、勒戒後，有繼續施用毒品傾向，再由本院於八十九年十
    月三十日以八十九年毒聲字第八五三四號裁定令入戒治處所施以強制戒治，戒治
    屆滿三月，因成效評定為合格，經本院以九十年毒聲字第二○七一號裁定停止戒
    治，其餘期間付保護管束，並經法院判處有期徒刑一年確定。詎被告又三犯本件
    施用第一級毒品案件，經檢察官聲請本院以九十年度毒聲字第六○○七號裁定撤
    銷停止戒治，並令入戒治處所施以強制戒治迄今等情，有本院被告院內索引卡紀
    錄表、台灣高等法院被告全國前案紀錄表、台灣高雄地方法院檢察署刑案資料查
    註紀錄表、八十八年度毒偵字第二九○二號不起訴處分書各一份在卷可考。從而
    ，本件罪證明確，被告犯行堪以認定，應依法論科。
二、核被告所為，係犯毒品危害防制條例第十條第一項施用第一級毒品罪。被告施用
    第一級毒品海洛因前後，持有海洛因之低度行為，應為施用海洛因之高度行為所
    吸收，不另論其持有第一級毒品罪。被告先後多次施用第一級毒品之犯行，時間
    緊接，犯罪構成要件相同，顯係基於概括犯意反覆為之，應依連續犯之規定，論
    以一罪，並依法加重其刑。爰審酌被告長期施用第一級毒品海洛因，曾經觀察勒
    戒、強制戒治及判處有期徒刑確定後，仍繼續施用，足見其對施用毒品之行為不
    知悛悔，行為頗有不當，對於社會秩序不無危害，惟其犯後坦承罪行，態度良好
    等一切情狀，量處如主文所示之刑。扣案之海洛因一包（淨重○‧三六公克，包
    裝重○‧二四公克）係第一級毒品，應依毒品危害防制條例第十八條第一項前段
    宣告沒收銷燬之。
據上論斷，應依刑事訴訟法第二百九十九條第一項前段，毒品危害防制條例第十條第
一項、第十八條第一項前段，刑法第十一條、第五十六條，判決如主文。
本案經檢察官蔡麗宜到庭執行職務。
中      華      民      國      九十一      年      一      月    四    日
                                  臺灣高雄地方法院刑事庭
                                      法  官    涂裕洪
右為正本，係照原本作成，證明與原本無異。
如不服本判決，應於送達後十日內，向本院提出上訴狀。
                                      書記官    賴佳慧
中      華      民      國      九十一      年      一      月    七    日
附錄本判決論罪法條：
毒品危害防制條例第十條第一項：
  施用第一級毒品者，處六月以上五年以下有期徒刑。
